Jesús Espinoza Hernández

Descripción personal

Maestro en Ciencias en Telecomunicaciones. Tengo 8 años de experiencia programando sistemas de automatización y análisis de datos. Tengo también experiencia en administración de servidoras Linux basadas en openSuse y administración de bases de datos en MYSQL. Soy autodidacto y siempre estoy dispuesto a aprender nuevas cosas. Me gusta trabajar en equipo y esforzarme para sacar buenos resultados.

Experiencia Laboral

Periodo Marzo 2014 — Presente

Empleo IntelTransform

Posición Consultoria para empresas de telecomunicaciones

Desarrollo soluciones y mejoras para los sistemas de pre-procesamiento de datos para la industria de telecomunicaciones de Estados Unidos. Diseño nuevas arquitecturas para acoplar e integrar diversos sistemas que procesan datos de uso de diversos servicios que otorgan nuestros clientes.

Periodo Enero 2011 — Febrero 2014

Empleo Radiología Digital Diagnostica

Posición Ingeniero de Sistemas y desarrollo de software

Administre los sistemas de informatica incluyendo reparacion y configuracion de todos los sistemas de computo y software. Desarrolle un sistema de informática radiológica que administra las imágenes medicas generadas por las maquinas de rayos X, así como también los reportes médicos generados por los médicos radiologos. Este sistema es basado en tecnologías Web como HTML 5 y JavaEE 6 y se ejecuta en una servidora Linux con una base de datos basada en MYSQL.

Periodo Noviembre 2006 — Enero 2011
EMPLEO Rectificadores Internacionales
Posición Ingeniero de Prueba Eléctrica

Supervise la prueba eléctrica de la linea de producción de transistores MOS-FET de potencia. Esto incluye realizar y validar los programas que se cargaban a las maquinas. También realice diversos programas para análisis de datos crudos y su generación de reportes estadísticos utilizando el lenguaje de programación Python.

Periodo Febrero 2005 — Noviembre 2006
EMPLEO PPH Industrial / Wiremold

Posición Coordinador JIT

Responsabilidades incluyen dirigir equipos pequeños y grandes en eventos Kaizen para implementar técnicas de mejora continua. Otras responsabilidades incluyen impartir cursos de entrenamiento y certificación de personal que elabora en el área de producción. Diseñe y desarrolle programas basados en tecnología .NET para controlar impresoras térmicas de etiquetas y programas para llevar a cabo el inventario de la materia prima de la empresa. Desarrolle diversas bases de datos para generar reportes de calidad y de producción.

Educación

Periodo Agosto 2008 — Noviembre 2013

GRADO Maestro en Ciencias en Telecomunicaciones
Universidad Autónoma de Baja California

Tijuana, México

Proyecto de titulación fue el caracterizar una plataforma de Radio Definido por Software para su uso académico. Implemente un programa que transmitiera datos utilizando la modulación digital QPSK y analizar su respuesta utilizando herramientas básicas por software como analizadores de espectros, diagramas de ojo y constelaciones.

Periodo Enero 1999 – Agosto 2004
Grado Ingeniero en Electrónica

Universidad Autónoma de Baja California Tijuana, México

Especialidad en el área de electrónica digital.

Curso de entrenamiento Freescale Codewarrior C compiler for HC08 microcontrollers.

Habilidades

Lenguajes de programación Python, SQL, C++, C#, Java

Protocolos & APIs REST, DICOM, HL7, JavaEE, .NET

Base de Datos MySQL

Herramientas Git, Vim, Linux (servidoras), Office 2007 (Word, PowerPoint, Excel),

Servidoras de aplicaciones en Java (JBoss 7)

Lenguajes Español, Ingles 90% conversacional, 80% escrito

Extras Conocimientos de redes y experiencia

reparando y manteniendo equipo de computo.

Contactos

Claudia Licet Huerta Zarate
Javier Hernández Martínez
Ari Gerardo Sela
Raymundo Miranda

Entrenadora — (664) 212-4682
Ingeniero — (664) 357-8940
Ingeniero — (664) 286-5641
Ingeniero — (664) 121-5202